【裁判字號】    90,訴,336
【裁判日期】    900410
【裁判案由】    搶奪
【裁判全文】
臺灣高雄地方法院刑事判決                            九十年度訴字第三三六號
    公  訴  人  臺灣高雄地方法院檢察署檢察官
    被      告  乙○○
右列被告因搶奪案件，經檢察官提起公訴（九十年度偵字第二○三號），本院判決如
左：
    主  文
乙○○意圖為自己不法之所有，而搶奪他人之動產，處有期徒刑陸月，如易科罰金以
參佰元折算壹日。
    事  實
一、乙○○意圖為自己不法之所有，於民國（以下同）八十九年十二月十九日十四時
    許，騎乘車號ＭＫＦ─八○六號重型機車，見甲○○駕駛車號Ｅ４─三一八二號
    自小客車內載同事丙○○、莊美麗及其小孩將車暫停在高雄市○○區○○街三十
    二號前，甲○○下車辦事而將黑色背包置於車內踏板之機會，竟趁車內乘客未及
    防備之際，打開車門，動手搶奪該黑色背包一個，內有現金新臺幣（下同）四千
    六百元、美金十元、麾托羅拉牌Ｔ２６８８行動電話一支、身分證、金融卡、信
    用卡、存摺等物，經車內之丙○○制止無效，得手後即駕上開機車逃逸，經丙○
    ○記下車號報警，於同年十二月二日十九時在高雄市新興區○○○路二十四號前
    查獲，並起出現金四千六百元、美金十元及行動電話一支等物。
二、案經高雄縣警察局刑警隊報告台灣高雄地方法院檢察署檢察官偵查起訴。
    理  由
一、訊據被告乙○○固坦承於前開時地，趁被害人甲○○下車之際，打開車門搶奪皮
    包之事實，惟辯稱：伊當時以為車上沒有人云云。經查：右開犯罪事實，業據被
    告於警訊及偵訊中坦承不諱，核與被害人甲○○指述之情節相符，復與證人丙○
    ○於本院審理時證稱：「當天下午一、二點左右，甲○○開車載我、她女兒及我
    同事，本來要去看房子，告訴人先將車子開到她公司樓下，她便下車要進去拿鑰
    匙，發現被告騎著機車在車子旁邊徘徊，過一會兒他便下車打開右前座車門，就
    將告訴人的皮包拿走，我便大喊搶劫，被告就逃逸，於是我便記下被告的機車號
    碼，被告並沒有動手打人或攜帶兇器。」等語（見本院九十年三月六日訊問筆錄
    ）相符。被告固辯稱以為當時車上沒人，惟被告於打開車門之際，即可發現車上
    尚有被害人之同事丙○○及莊美麗在場，竟仍執意將皮包取走，其於打開車門之
    際，即有搶奪之犯意甚明。此外，復有贓物認領保管單一份附卷可資佐證，被告
    犯行洵堪認定。
二、核被告所為，係犯刑法第三百二十五條第一項之搶奪罪。爰審酌被告正值青年，
    卻不知上進，竟於白晝當街行搶，助長社會搶奪歪風，惟其並無前科（此有台灣
    高等法院被告全國前案紀錄表及台灣高雄地方法院檢察署刑案資料查註紀錄表在
    附卷可參），且犯後坦承犯行，態度尚稱良好，所搶得之財物，除身分證、信用
    卡、金融卡、存摺已丟棄外，其餘現金四千六百元，美金十元及行動電話一支均
    未花用，並已由被害人領回等一切情狀，量處如主文所示之刑，並諭知易科罰金
    之折算標準，以資儆懲。
三、按被告犯罪後，刑法第四十一條第一項，已於九十年一月十日修正公布，並於同
    月十二日生效施行，其修正後規定為「犯最重本刑為五年以下有期徒刑之罪，而
    受六月以下有期徒刑或拘役之宣告，因身體、教育、職業或家庭之關係或其他正
    當事由，執行顯有困難者，得以一元以上三元以下折算一日，易科罰金。但確因
    不執行所宣告之刑，難收矯正之效，或難以維持法秩序者，不在此限。併合處罰
    之數罪，均有前項情形，其應執行之刑逾六月者，亦同。」而舊法僅規定為「犯
    最重本刑為三年以下有期徒刑之罪，而受六月以下有期徒刑或拘役之宣告，因身
    體、教育、職業或家庭之關係，執行顯有困難者，得以一元以上三元以下折算一
    日，易科罰金。」比較新舊法之結果，以新法有利於被告，依刑法第二條第一項
    前段之規定，自應適用最有利於被告之新法，即裁判時修正後之刑法第四十一條
    第一項之規定，附此敘明。
據上論斷，應依刑事訴訟法第二百九十九條第一項前段、刑法第二條第一項前段、第
三百二十五條第一項、第四十一條第一項，罰金罰鍰提高標準條例第二條，判決如主
文。
中      華      民      國      九十      年      四    月      十      日
                                  臺灣高雄地方法院刑事第二庭
                                      審判長  法  官  黃三友
                                              法  官  廖建瑜
                                              法  官  高英賓
如不服本判決，應於送達後十日內向本院提出上訴狀。
右正本證明與原本無異。
                                              書記官  林雯琪
中      華      民      國      九十      年      四    月      十      日
附錄論罪科刑法條：
刑法第三百二十五條第一項
意圖為自己或第三人不法之所有，而搶奪他人之動產者，處六月以上五年以下有期徒
刑。


司法院資訊處製作；財團法人民間司法改革基金會備份。
